臺灣嘉義地方法院刑事判決
110年度交訴字第106號
公  訴  人  臺灣嘉義地方檢察署檢察官
被      告  李民


上列被告因過失致死案件，經檢察官提起公訴（110年度偵字第
4486號），本院合議庭裁定由受命法官獨任進行簡式審判程序，
判決如下：
    主  文
李民犯過失致人於死罪，處有期徒刑壹年參月。
    犯 罪 事 實
一、李民於民國110年3月10日10時3分許，駕駛車牌號碼000-000
    0號自用小貨車，沿嘉義市新生路由北往南方向行駛，行經
    嘉義市○○路○○○路○設○○段○○○○○號誌交岔路口，本應注意駕
    駛人駕駛汽車，應遵守道路交通標誌之指示，且轉彎車應讓
    直行車先行，而依當時天候晴，日間自然光線，柏油路面乾
    燥、無缺陷，無障礙物，視距良好，並無其他不能注意之情
    事，竟疏於注意上開義務，未待顯示左轉綠燈箭頭號誌，且
    未讓直行車先行，貿然左轉，適有羅○○騎乘車牌號碼000-00
    00號普通重型機車，沿嘉義市新生路由南向北方向直行，駛
    至上開交岔路口，閃避不及發生碰撞，致羅○○當場人車倒地
    ，受有頭部外傷併顱骨骨折及顱內出血、左側脛骨骨折、右
    側髕骨骨折之傷害，送醫急診後仍於同年4月13日21時14分
    許，因頭部外傷併顱內出血創傷性休克死亡。
二、案經嘉義市政府警察局第二分局報請相驗，及羅○○之父親羅
    ○○提出告訴，由臺灣嘉義地方法院檢察署檢察官偵查起訴。
    理  由
壹、程序方面：
    本件被告李民所犯係死刑、無期徒刑或最輕本刑為3年以上
    有期徒刑以外之罪，且非高等法院管轄第一審之案件，其於
    準備程序就被訴事實為有罪之陳述，經受命法官告知簡式審
    判程序之旨，並聽取檢察官、被告之意見後，爰依刑事訴訟
    法第273條之1第1項規定，本院合議庭裁定由受命法官獨任
    進行簡式審判程序。
貳、實體方面：
一、上開犯罪事實，業據被告於本院準備程序及審理時均坦承不
    諱（見本院卷第4、65、75至84頁），核與證人即告訴人羅○
    ○於警詢及偵查時之證述相符（見相字卷第39至41、59至60
    、89頁，偵字卷第7、11、19頁），復有證號查詢汽車駕駛
    人、車輛詳細資料報表、臺中榮民總醫院嘉義分院110年 4
    月14日診斷證明書、戴德森醫療財團法人嘉義基督教醫院11
    0年3月31日診斷證明書、道路交通事故現場圖、道路交通事
    故調查報告表(一)(二)、相驗筆錄、相驗屍體證明書、檢驗
    報告書、陳報單、相驗報告書各1份、現場照片30張在卷可
    稽（見相字卷第33至35、47至55、67至83、87、93、99至11
    9、123、201頁）。
二、按駕駛人駕駛汽車，應遵守道路交通號誌之指示。行車管制
    號誌箭頭綠燈之應用原則：二、道路某些方向受到管制，或
    實際上不能行駛時，其交岔路口號誌宜以箭頭綠燈替代圓形
    綠燈，指示車輛遵循方向行駛。又汽車行駛至交岔路口，轉
    彎車應讓直行車先行，道路交通安全規則第90條、第102條
    第1項第7款，及道路交通標誌標線號誌設置規則第213條第2
    款分別定有明文。被告為汽車駕駛人，自應注意上揭規定，
　　行經設有左轉綠燈箭頭號誌之交岔路口，其左轉時，應待顯
    示左轉綠燈箭頭號誌時始得左轉，且應讓直行車先行，而當
    時天候晴，日間自然光線，柏油路面乾燥、無缺陷，無障礙
    物，視距良好，有道路交通事故調查報告表(一)1份附卷可
    參（見相字卷第53頁)，是被告並無不能注意之情形，被告
    駕駛車輛，竟疏未注意上開規定，致釀本件車禍事故，顯見
    被告就本件車禍具有過失甚明。又被告之過失行為，與被害
    人羅○○之死亡具有相當因果關係。綜上，足認被告之自白核
    與事實相符，本件事證明確，應予依法論科。
三、核被告所為，係犯刑法第276條之過失致人於死罪。又被告
    於事故發生後，因報案人或勤指中心轉來資料未報明肇事人
    姓名，警員前往現場處理時，被告在場，並當場承認為肇事
    人，有嘉義市政府警察局道路交通事故肇事人自首情形紀錄
    表1份附卷可憑（見相字卷第63頁），故被告對於未發覺之
    犯罪自首而接受裁判，爰依刑法第62條前段規定減輕其刑。
四、茲以行為人之責任為基礎，爰審酌被告駕駛車輛，行駛於道
    路，自應謹慎駕駛、遵守交通安全規則，以防交通事故之發
    生，竟疏未注意遵守上揭規定，致釀本件車禍事故，造成被
    害人死亡，並衡酌其坦承犯行，態度良好，又被害人案發時
    甫滿19歲，年輕尚輕，而被告雖有調解意願，願賠償告訴人
    、被害人之母親阮○○共新臺幣5百萬元（含強制險），然因
    調解金額尚未達成共識，故未能成立調解，以賠償渠等損失
    ，又被告為本件肇事原因，被害人無肇事原因，暨其自陳高
    職畢業之智識程度，罹有B型肝炎，職業為司機，惟目前駕
    車已遭吊銷，已婚，與太太同住，有2個成年子女，經濟狀
    況為小康等一切情狀，量處如主文所示之刑。
據上論斷，應依刑事訴訟法第273條之1第1項、第299條第1項前
段，刑法第276條、第62條前段，刑法施行法第1條之1第1項，判
決如主文。
本案經檢察官詹喬偉提起公訴，檢察官劉達鴻到庭執行職務。
中　　華　　民　　國　　110 　年　　10　　月　　29　　日
                  刑事第一庭  法　官　林家賢
以上正本證明與原本無異。
如不服本判決應於收受判決後20日內向本院提出上訴書狀，並應
敘述具體理由；其未敘述上訴理由者，應於上訴期間屆滿後20日
內向本院補提理由書（均須按他造當事人之人數附繕本）「切勿
逕送上級法院」。告訴人或被害人如對於本判決不服者，應具備
理由請求檢察官上訴，其上訴期間之計算係以檢察官收受判決正
本之日期為準。
中　　華　　民　　國　　110 　年　　10　　月　　29　　日
                              書記官  張子涵
附錄法條：
刑法第276條
因過失致人於死者，處5年以下有期徒刑、拘役或50萬元以下罰
金。